臺灣彰化地方法院民事裁定　　　　　100年度消債更更字第2號
　聲　請　人
 （即債務人） 李華鈞
上列當事人因消費者債務清理條例事件聲請更生，本院裁定如下
：
    主      文
聲請人即債務人李華鈞自中華民國一○○年五月二十六日下午四
時起開始更生程序。
命司法事務官進行本件更生程序。
    理      由
一、按法院開始更生程序之裁定，應載明其年、月、日、時，並
    即時發生效力。次按法院裁定開始更生或清算程序後，得命
    司法事務官進行更生或清算程序，必要時得選任律師、會計
    師或其他適當之自然人或法人為監督人或管理人，消費者債
    務清理條例第45 條第1項、第16條第1項定有明文。
二、本件聲請意旨略以：聲請人前因故積欠債權人債務新台幣（
    下同）達4,999,138元， 致財產及收入不足以清償債務，前
    曾於民國99年 2月間向最大債權金融機構台新國際商業銀行
    股份有限公司（下稱台新銀行）聲請共同協商債務清償方案
    ，經台新銀行綜合評估審查後， 雖提供150期、零利率、每
    月應繳8,156元之清償方案， 惟因聲請人任職於彰化縣彰化
    市公所清潔隊，每月薪資僅32,385元，又由於有金融機構業
    已外賣其債權予資產管理公司，而該等公司之債權並不列入
    協商之範圍， 且聲請人自99年1月起經債權人（含非金融機
    構債權人）向本院聲請強制執行，經核發執行命令每月扣薪
    三分之一約10,800元，於扣除聲請人個人每月必要生活支出
    、未成年子女李宴瑩、叔父李崇喜之扶養費及強制扣薪三分
    之一後，已無法負擔上開清償方案，因而協商不成立，此並
    非聲請人無誠意還款，實係聲請人無能力負擔前置協商之清
    償方案，確有不可歸責於聲請人之事由，爰向本院聲請更生
    等語。經查：聲請人所主張之上開事實，業據提出債權人清
    冊、台新銀行前置協商不成立通知書、全國財產稅總歸戶財
    產查詢清單、財政部台灣省中區國稅局綜合所得稅各類所得
    資料清單、戶籍謄本、彰化市清潔隊個人薪資明細表、本院
    98年12月16日彰院賢95執丙字第12972號執行命令、 台灣銀
    行存摺、內政部彰化老人養護中心自行收納款項統一收據、
    中華電信股份有限公司繳費通知、國立鹿港高級中學員生消
    費合作社繳費收據、診斷證明書、醫療費用收據、交通費收
    據、中華民國交通部汽車行車執照、保險單及保險費收據等
    件為證， 並有財政部台灣省中區國稅局彰化縣分局99年9月
    17日中區國稅彰縣二字第0990017353號函覆本院之聲請人96
    年度至98年度綜合所得稅結算申報書及核定通知書、彰化縣
    彰化市公所99年 9月14日彰市清潔字第0990037102號函覆本
    院之99年度聲請人每月所得支領薪津表及聲請人之非金融機
    構債權人長鑫資產管理股份有限公司、萬榮行銷股份有限公
    司、摩根聯邦資產管理股份有限公司、台灣金聯資產管理股
    份有限公司、元大國際資產管理股份有限公司等各所提民事
    陳報狀附卷足稽，且有本院依職權調取之稅務電子閘門財產
    所得調件明細表在卷供考，是聲請人主張其有不能清償債務
    之情形，堪予認定。此外，復查無聲請人有消費者債務清理
    條例第6條第3項、 第8條或第46條各款所定駁回更生聲請之
    事由存在，則聲請人聲請更生，尚非無據，自應准許。爰依
    上開規定裁定如主文所示。
中    華    民    國   100    年    5     月    26    日
                       民事第二庭法  官  邱月嬌
上為正本係照原本作成
本件不得抗告
本裁定已於100年5月26日下午4時時公告。
中    華    民    國   100    年    5     月    26    日
                             書  記  官  林怡吟